【裁判字號】    98,監,390
【裁判日期】    981202
【裁判案由】    選定禁治產人監護人
【裁判全文】
臺灣板橋地方法院民事裁定               98年度監字第390號
聲  請  人  甲○○
關  係  人  乙○○
上列當事人間聲請選定禁治產人監護人事件，本院裁定如下：
    主    文
選定甲○○（男，民國○○○年○月○日生，身分證統一編號：
Ｚ000000000號）為受監護宣告之人丙○○之監護人。
指定乙○○（女，民國○○○年○月○○日生，身分證統一編號
：Ｚ000000000號）為會同開具財產清冊之人。
聲請程序費用新台幣壹仟元由聲請人負擔。
    理    由
一、按民法總則中華民國97年5 月2 日修正之條文施行前，已為
    禁治產宣告者，視為已為監護宣告，於修正施行後，適用修
    正後之規定，民法總則施行法第4 條第2 項定有明文。次按
    受監護宣告之人應置監護人。法院為監護之宣告時，應依職
    權就配偶、四親等內之親屬、最近1 年有同居事實之其他親
    屬、主管機關、社會福利機構或其他適當之人選定1 人或數
    人為監護人，並同時指定會同開具財產清冊之人。法院為前
    項選定及指定前，得命主管機關或社會福利機構進行訪視，
    提出調查報告及建議。監護之聲請人或利害關係人亦得提出
    相關資料或證據，供法院斟酌。法院選定監護人時，應依受
    監護宣告之人之最佳利益，優先考量受監護宣告之人之意見
    ，審酌一切情狀，並注意下列事項：(一)受監護宣告之人之
    身心狀態與生活及財產狀況。(二)受監護宣告之人與其配偶
    、子女或其他共同生活之人間之情感狀況。(三)監護人之職
    業、經歷、意見及其與受監護宣告之人之利害關係。(四)法
    人為監護人時，其事業之種類與內容，法人及其代表人與受
    監護宣告之人之利害關係。民法第1110條、第1111條、第11
    11條之1 分別定有明文。
二、本件聲請意旨略以：受監護宣告人丙○○係聲請人之父，前
    因罹患肺炎併呼吸衰竭及呼吸器依賴使用、甲狀腺機能低下
    等疾病，現無能力處理自己之事務，業經鈞院以98年度禁字
    第226 號民事裁定宣告其為禁治產人在案，惟其配偶即聲請
    人之母鄧徐景妹早已於98年3 月12日死亡，而其目前與聲請
    人同住，並由聲請人扶養照顧，且其家屬一致同意推舉聲請
    人為其監護人，是為受監護宣告人丙○○之利益，爰依法請
    求鈞院選定聲請人為受監護宣告人丙○○之監護人等語。
三、經查，聲請人主張上揭事實，業據其提出戶籍謄本、本院98
    年度禁字第226 號裁定及同意書等件為證，並經證人即聲請
    人之姐乙○○於本院審理時到庭證稱：「（法官問：為何認
    為以聲請人為監護人為宜？）因為我大弟弟失去聯絡，我父
    親目前在養護中心，有關的事務都是聲請人在處理，聲請人
    跟我父親關係比較密切」等語（參見本院98年11月26日非訟
    事件筆錄）明確，自堪信為真實。本院審酌聲請人為受監護
    宣告人丙○○之子，有意願擔任丙○○之監護人，且丙○○
    平日均由聲請人負責照顧等情狀，認聲請人應有監護丙○○
    之能力，並適於任之，是由聲請人任監護人，符合受監護宣
    告人丙○○之最佳利益，爰依民法第1111條第1 項之規定，
    選定聲請人甲○○為受監護宣告之人丙○○之監護人。另本
    院參酌關係人乙○○為受監護宣告人丙○○之女，及關係人
    乙○○之意願，爰依上揭規定，指定關係人乙○○為會同開
    具財產清冊之人。
四、依非訟事件法第21第1項前段條，裁定如主文。
中    華    民    國    98    年    12    月    2     日
                    家事法庭  法  官  古秋菊
以上正本係照原本作成。
如對本裁定抗告，須於裁定送達後10日之不變期間內，向本院提
出抗告狀，並繳納抗告費新臺幣1,000元。
中    華    民    國    98    年    12    月    2     日
                              書記官  利海強


司法院資訊處製作；財團法人民間司法改革基金會備份。
